【裁判字號】    95,易,582
【裁判日期】    950412
【裁判案由】    毒品危害防制條例
【裁判全文】
臺灣臺中地方法院刑事判決               95年度易字第582號
公  訴  人  臺灣臺中地方法院檢察署檢察官
被      告  甲○○
上列被告因違反毒品危害防制條例案件，經檢察官提起公訴（九
十五年度毒偵緝字第二八號），被告於準備程序就被訴事實為有
罪之陳述，本院合議庭裁定由受命法官獨任逕行適用簡式審判程
序，並予判決如下：
    主    文
甲○○連續施用第二級毒品，處有期徒刑月，如易科罰金，以
佰元折算壹日。
扣案之吸食器壹組沒收。
    犯罪事實
一、甲○○前於民國九十二年間，曾因施用毒品案件，經臺灣彰
    化地方法院以九十二年度毒聲字第一五一五號裁定送觀察勒
    戒後，認無繼續施用毒品之傾向，並由臺灣彰化地方法院檢
    察署檢察官於九十二年九月三十日以九十二年度毒偵字第一
    四九六號為不起訴處分確定（觀察勒戒執行至九十二年十月
    一日釋放）；詎其仍不知戒絕，明知甲基安非他命已列為毒
    品危害防制條例第二條第二項第二款所稱之第二級毒品，竟
    仍於前開觀察勒戒執行完畢釋放後五年內，復基於施用第二
    級毒品甲基安非他命之概括犯意，於向姓名年籍不詳之人處
    取得毒品甲基安非他命後，即分別於九十四年八月六日十九
    時許及同年月八日十七時許，均在臺中市○區○○路三五六
    號「合利太飯店」一００六室租住處內，以將第二級毒品甲
    基安非他命置於吸食器上加熱燒烤，使之產生煙霧後，再以
    口鼻吸取其煙氣之方式，連續施用第二級毒品甲基安非他命
    二次（起訴書誤認甲○○所施用者為安非他命）。嗣甲○○
    於九十四年八月八日十八時二十分許，在前開臺中市○區○
    ○路三五六號「合利太飯店」一００六室租住處內為警盤查
    查獲，並扣得其所有供施用毒品甲基安非他命所用之吸食器
    一組，甲○○為警查獲時，且經員警徵得其同意後，採集尿
    液送請鑑驗，因安非他命、甲基安非他命均呈現陽性反應，
    始由警進而查悉上情。
二、案經臺中市警察局第二分局報請臺灣臺中地方法院檢察署檢
    察官偵查起訴。
    理    由
一、上開事實，業經被告甲○○於本院訊問時坦認不諱，而被告
    為警查獲後所採取之尿液，經送請中山醫學大學附設醫院藥
    物濫用檢測中心檢驗結果，安非他命與甲基安非他命俱呈現
    陽性反應，有尿液檢驗報告一份附卷可稽（見毒偵字卷第七
    頁），且本件復有被告所有供施用毒品甲基安非他命所用之
    吸食器一組扣案可資佐證，足見被告上開自白，確與客觀事
    實相符，堪予採認。又被告前於九十二年間，曾因施用毒品
    案件，經臺灣彰化地方法院以九十二年度毒聲字第一五一五
    號裁定送觀察勒戒後，認無繼續施用毒品之傾向，並由臺灣
    彰化地方法院檢察署檢察官於九十二年九月三十日以九十二
    年度毒偵字第一四九六號為不起訴處分確定（觀察勒戒執行
    至九十二年十月一日釋放），此有臺灣高等法院被告前案紀
    錄表及臺灣臺中地方法院檢察署全國施用毒品案件紀錄表在
    卷可查，是被告確有於觀察勒戒執行完畢釋放後，五年內復
    行施用毒品之罪行。綜此，本件事證已臻明確，被告施用毒
    品甲基安非他命之犯行堪以認定。
二、核被告甲○○所為：
（一）按甲基安非他命係屬毒品危害防制條例第二條第二項第二
      款所指之第二級毒品，核被告甲○○所為，係犯毒品危害
      防制條例第十條第二項之施用第二級毒品罪。
（二）起訴意旨以被告甲○○經警方採集尿液，送往中山醫學大
      學附設醫院藥物濫用檢測中心以氣相層析質譜儀方法檢驗
      結果，均呈現第二級毒品甲基安非他命、安非他命陽性反
      應，因認被告係施用第二級毒品安非他命云云。惟查，施
      用安非他命者，其尿液中之代謝物為安非他命，依現行濫
      用藥物尿液檢驗作業準則，其濃度大於500ng/ml者，判定
      為安非他命陽性反應。施用甲基安非他命者，其尿液中之
      代謝物為甲基安非他命及安非他命，依現行濫用藥物尿液
      檢驗作業準則，其甲基安非他命濃度大於500ng/ml，且其
      代謝物安非他命濃度大於200ng/ml者，判定為甲基安非他
      命陽性反應；施用安非他命者，其尿液代謝物應為安非他
      命陽性反應，不會產生有甲基安非他命陽性反應。施用甲
      基安非他命者，其尿液代謝物會呈甲基安非他命及安非他
      命陽性反應；人體施用甲基安非他命後，在主要代謝物中
      未改變形態之甲基安非他命佔施用劑量達百分之四十三，
      而安非他命佔百分之五等情，有內政部警政署刑事警察局
      九十三年四月二十七日（九三）刑鑑字第０九三００八六
      二一三號函、行政院衛生署管制藥品管理局九十三年五月
      六日管檢字第０九三０００三八九六號函、法務部法醫研
      究所九十三年四月二十八日法醫毒字第０九三０００一三
      一八號函及法務部調查局九十三年四月二十七日調科壹字
      第０九三００一五三０七０號函足憑，被告尿液代謝物同
      時有甲基安非他命及安非他命濃度的陽性反應，顯然係施
      用第二級毒品甲基安非他命，而非施用第二級毒品安非他
      命甚明，是檢察官此部分所指，容有誤認，應併指明。
（三）被告甲○○施用前持有第二級毒品之低度行為，應為其施
      用第二級毒品之高度行為所吸收，不另論罪。
（四）被告甲○○先後二次施用第二級毒品甲基安非他命之犯行
      ，時間緊接，犯罪構成要件相同，顯係基於概括犯意反覆
      為之，為連續犯，應依刑法第五十六條之規定論以一罪，
      並加重其刑。
三、爰審酌被告甲○○前已因施用毒品犯行經觀察勒戒，竟仍故
    態復萌，復行施用毒品不輟，無視於毒品對於自身健康之戕
    害及國家對於杜絕毒品犯罪之禁令；惟衡酌施用毒品係屬自
    戕行為，被告犯罪手段尚屬平和，亦未因此而危害他人，所
    生損害尚非鉅大，且被告於犯後於本院審理時坦承犯行，尚
    見悔意之犯罪後態度，暨施用毒品者均有相當程度之成癮性
    及心理依賴，其犯罪心態與一般刑事犯罪之本質並不相同，
    應側重適當之醫學治療及心理矯治為宜等一切情狀，量處如
    主文所示之刑，並諭知易科罰金之折算標準。
四、至扣案之吸食器一組，雖非屬專供施用毒品之器具，惟係被
    告甲○○所有供己施用毒品甲基安非他命所用之物，業經被
    告供明在卷（見本院卷第二一頁），爰依刑法第三十八條第
    一項第二款之規定，併為沒收之諭知。
據上論斷，應依刑事訴訟法第二百七十三條之一第一項、第二百
九十九條第一項前段，毒品危害防制條例第十條第二項，刑法第
十一條前段、第五十六條、第四十一條第一項前段、第三十八條
第一項第二款，罰金罰鍰提高標準條例第二條，判決如主文。
本案經檢察官陳幸敏到庭執行職務。
中    華    民    國    95    年    4     月    12    日
                  刑事第四庭  法  官  陳思成
上正本證明與原本無異。
如不服本判決，應於送達後十日內向本院提出上訴狀（須附繕
本），上訴於臺灣高等法院臺中分院。
                              書記官  王嘉麒
中    華    民    國    95    年    4     月    12    日
附錄論罪科刑法條
毒品危害防制條例第十條第二項
施用第二級毒品者，處三年以下有期徒刑。


司法院資訊處製作；財團法人民間司法改革基金會備份。
